# 对一段原工艺装置进行改造并形成了新的实用新型专利，投资算不算研发支出呀

提问人：WSSD741 时间：2011-11-22 17:03:36
化工企业对原工艺装置进行改造形成了新的实用新型专利，建装置的设备投资、工程投资算不算研发支出呀，非常着急，高手请指点，单位想把这块都做为研发支出，想能加计扣除，可是我理解设备投资、工程投资不属于研发支出，但技术部门都办下来专利了，财务上没费用，领导不满意，搞得财务很被动，
另外，我理解象差旅费呀这些是研发支出但并不能加计扣除。因为虽然财务规定研发支出的口径是八大项，税法规定能加计扣除的口径也是八大项，但税法规定的范围实际是比会计的范围小的，大家对这块是怎么理解的呢，能指点下吗？万分感谢

回答人：chenyiwei
不能单独核算（与固定资产的购建成本无法合理区分），不符合单独确认为研发支出的条件。关于加计扣除问题，要符合国税发[2008]116号文的规定，实务中税务机关的审核是较为严格的。